【裁判字號】    88,自,825
【裁判日期】    890413
【裁判案由】    詐欺
【裁判全文】
臺灣臺中地方法院刑事判決                          八十八年度自字第八二五號
    自  訴  人  乙○○
    被      告  甲○○
    自訴代理人  何孟育律師
右列被告因詐欺案件，經自訴人提起自訴，本院判決如左:
    主      文
甲○○無罪。
    理      由
一、自訴意旨如附件自訴狀影本所載。
二、按犯罪事實應依證據認定之，無證據不得推定其犯罪事實，刑事訴訟法第一百五
    十四條定有明文，又認定不利於被告之事實，須依積極證據，苟積極證據不足為
    不利於被告事實之認定時，即應為有利被告之認定，更不必有何有利之證據，最
    高法院三十年上字第八一六號判例足資參照。
三、訊据被告甲○○固不否認於右揭時地收受前開支票三紙之事實，惟堅決否認有詐
    欺之犯行，辯稱：上開支票三紙合計新台幣（下同）一百二十萬元，係被告應自
    訴人之要求為其借款之連帶保証人，而自訴人或其旗下所屬公司於八十六年六月
    間向華僑商業銀行貸款一億四千六百萬元，因自訴人未能清償銀行貸款，致其所
    有房地被查封拍賣，被告生活陷於困境，自訴人乃交付上開支票三紙合計一百二
    十萬元予被告以示負責，絕非如自訴人所云係用以保証新簇和廣告公司不得以給
    付報酬事件為由，對江樑公司查封其「大里國」工地等語。
四、經查：當事間交付及收受票据之原因關係，或因買賣，或因贈與，或因借貸，或
    因保証履行某種債務，或因、、、、非僅限於保証履行某種債務一端而已，本件
    被告甲○○固不否認於右揭時地收受前開支票三紙之事實，但堅決否認係用以保
    証新簇和廣告公司不得以給付報酬事件為由，對江樑公司查封其「大里國」工地
    ，而自訴人復未能提出任何証据以供本院調查，用以証明前開支票三紙確係用以
    保証新簇和廣告公司不得以給付報酬事件為由，對江樑公司查封其「大里國」工
    地，是自訴人所述之事實，已有未合。且查自訴人梁伯薰係新階中建設機構實際
    負責人，被告曾經為新階中建設機構之副總經理，新階中建設機構曾以其旗下之
    高唐建設股份有限公司或職員林藜薇為借款人，分別向華僑銀行辦理四千九百萬
    元及一億元之一定額度之借款，並以被告為其連帶保証人，此已据被告供述明確
    ，並据証人謝其昌到庭所証實，復有華僑銀行借款保証書二件附卷足憑。再被告
    所有座落台中縣潭子鄉○○路○段七巷二六號九樓房屋及基地，為華僑商業銀行
    假扣押查封拍賣等情，亦据本院調取本院八十六年度執字第一七七四二號執行卷
    ，核閱無誤。是被告所辯上開支票三紙合計一百二十萬元，係自訴人為示負責用
    以補償其房地被拍賣所受之損失，尚非無据。揆諸上開說明，尚難認被告犯有刑
    法第三百三十九條第一項詐欺罪責。此外，復查無其他積極證據足資證明被告犯
    有該犯行，既不能證明被告犯罪，自應為無罪之諭知。
四、據上論斷，應依刑事訴訟法第三百四十三條、第三百零一條第一項，判決如主文
中      華      民      國    八十九    年      四      月     十三     日
                                    台灣台中地方法刑事第五庭
                                        法  官  許  金  樹
右正本證明與原本無異。
如不服本判決，應於判決送達後十日內向本院提出上訴狀，上訴於臺灣高等法院臺中
分院( 須附繕本 )。
                                        書記官
中      華      民      國    八十九    年      四      月     十七     日


司法院資訊處製作；財團法人民間司法改革基金會備份。
